【裁判字號】    97,交簡上,308
【裁判日期】    980320
【裁判案由】    過失傷害
【裁判全文】
臺灣板橋地方法院刑事判決           97年度交簡上字第308號
上  訴  人
即  被  告  甲○○
上列上訴人因過失傷害妨害兵役案件，不服本院九十七年度交簡
字第三七０三號中華民國九十七年十月二十八日第一審判決（聲
請簡易判決處刑案號：九十七年度調偵字第七０九號），提起上
訴，本院管轄之第二審合議庭判決如下：
    主  文
上訴駁回。
甲○○緩刑貳年。
    事實及理由
一、本案經本院審理結果，認第一審以被告甲○○係犯刑法第二
    百八十四條第一項前段之過失傷害罪，判處拘役五十日，並
    諭知易科罰金之標準為新臺幣一千元折算一日，其認事用法
    及量刑均無不當，應予維持，並引用第一審判決書記載之事
    實、證據及理由（詳如附件）。
二、被告甲○○上訴意旨略以伊已與告訴人和解，請求從輕量刑
    等語。訊據被告就原審判決認定之犯罪事實坦承不諱，並有
    告訴人乙○○於偵查中之證述、道路交通事故調查報告表(一)
    、(二)、現場圖、現場路口之錄影監視畫面、行政院衛生署臺
    北醫院診斷證明書、臺北縣政府警察局中和分局道路交通事
    故肇事人自首情形紀錄表及現場照片十三幀等附卷可證，被
    告之過失傷害犯行，至為明確。原審以被告犯行明確，並審
    酌被告無前科，素行良好，兼衡其對本件車禍之發生，有未
    注意車前狀況致於天候晴、夜間有照明、乾燥柏油路面無缺
    陷亦無障礙物、視距良好之無不能注意之情形下仍撞及告訴
    人肇事之過失程度、告訴人之過失程度與所受傷害情形、肇
    事後尚未與告訴人達成和解，惟犯罪後業於檢察官偵查時坦
    承有過失犯行之態度等一切情狀，依刑事訴訟法第四百四十
    九條第一項前段、第三項、第四百五十四條第二項、刑法第
    二百八十四條第一項前段、第六十二條前段、第四十一條第
    一項前段，刑法施行法第一條之一，判處被告拘役五十日，
    並諭知如易科罰金以新臺幣一千元折算一日，認事用法，核
    無不合，量刑亦屬妥適，被告上訴指摘原判決不當，非有理
    由，其上訴應予駁回。
三、末查被告前未曾因故意犯罪受有期徒刑以上刑之宣告，有臺
    灣高等法院被告全國前案紀錄表一份在卷可按，而本件其係
    因一時失慮，而觸犯刑罰，現業與告訴人乙○○達成和解，
    告訴人已不予追究，此據告訴人於本院審理時當庭陳述明確
    （詳本院九十八年二月十一日審判筆錄），並有聲請撤回告
    訴狀附卷為憑。本院衡其經此教訓後，應知所警惕，信無再
    犯之虞，因認原審判決所宣告之刑以暫不執行為適當，爰併
    予宣告緩刑二年，以啟自新。
據上論斷，應依刑事訴訟法第四百五十五條之一第一項、第三項
、第三百六十八條、第三百七十三條，刑法第七十四條第一項第
一款，判決如主文。
本案經檢察官張慶林到庭執行職務。
中    華    民    國    98    年    3     月    20    日
                  刑事第十三庭  審判長法  官  李幼妃
                                      法  官  張紹省
                                      法  官  陳正偉
以上正本證明與原本無異
如不服本判決應於送達後10日內向本院提出上訴狀
                                      書記官  廖貞音
中    華    民    國    98    年    3     月    20    日


司法院資訊處製作；財團法人民間司法改革基金會備份。
